# 记账时点不一致导致的合并抵消差异

提问人：王立超 时间：2019-12-16 08:05:12
背景：A 公司采用全球化战略，进行前厂后店布局。通过设立在香港的全资子公司将货物发售给境外美国全资公司。由于香港子公司按照货物 FOB 价格进行记账，而美国子公司未记账，导致合并抵消出现差异。
问题：① 境内编制合并报表，收入政策为货物验收确认收入，香港子公司采取 FOB价格与收入政策是否冲突？② 记账时间不一致导致的差异，是在单体层面调整美国子公司还是在合并层面补充调整再抵消呢？
麻烦陈老师释疑解惑，谢谢。

回答人：chenyiwei
对这类问题，首先应分别判断所涉及的各公司（A 公司、香港公司、美国公司）目前在其各自单户报表中采用的会计处理，是否均符合其所执行的会计准则和集团会计政策的规定，即不同公司的记账时间差是否为准则允许及合理的。如果准则不允许，则属于会计差错，应当先更正相应公司单户报表层面的处理，再进行合并抵销；如果是准则允许的差异，则母公司在编制合并报表时进行未达账项调整后进行合并抵销处理即可。总之在合并报表层面均应保证会计处理的衔接。